臺灣臺北地方法院交通事件裁定　　　　　94年度交聲字第82號
　　異　議　人
　　即受處分人　甲○○
上列異議人即受處分人因違反道路交通管理處罰條例案件，對於
交通部公路總局台北區監理所板橋監理站中華民國九十三年十二
月十四日所為之處分（原處分案號：板監違字第裁四一－Ｕ00
000000、Ｕ00000000號），聲明異議，本院裁定
如下：
    主  文
異議駁回。
    理  由
一、按「受處分人不服道路交通管理處罰條例第八條所定主管機
    關所為之處罰者，得於接到裁決書之翌日起二十日內，向管
    轄地方法院聲明異議」，道路交通管理處罰條例第八十七條
    第一項定有明文，此為交通異議事件之程序規定，為合法要
    件，受處分人之異議須合於此項程序規定，法院始得受理而
    為實體之審查。再按交通法庭認聲明異議不合法律上之程式
    ，且無從補正者，應以裁定駁回之，亦為道路交通案件處理
    辦法第十八條所明定。
二、查本件原處分機關板監違字第裁四一－Ｕ00000000
    、Ｕ00000000號違反道路交通管理事件裁決書，經
    異議人即受處分人甲○○於九十三年十二月十四日收受乙情
    ，有交通部公路總局台北區監理所板橋監理站違反道路交通
    管理事件裁決書、中華民國掛號郵件收件回執等件附卷可稽
    ，受處分人依法應於二十日之期間內，即至遲應於九十四年
    一月三日前聲明異議，惟本件受處分人於九十四年一月十二
    日始具狀聲明異議，有受處分人異議狀、掛號郵件信封在卷
    可考，顯已逾上開法定期間。
三、訊據受處分人固陳稱：伊於九十四年一月十二日前即曾寄過
    一次聲明異議狀，但監理所的人員叫伊再寄一次，卷內九十
    四年一月十二日郵寄的聲明異議狀，是伊第二次寄的云云（
    見本院九十四年二月二十二日訊問筆錄），並提出九十三年
    十二月三十日掛號函件執據影本一紙為據，惟查：經本院函
    詢原處分機關關於受處分人聲明異議情形，及檢附上開掛號
    函件執據影本，請原處分機關查明收件情形，經覆稱：並無
    受處分人於九十四年一月十二日前提出聲明異議之記錄、受
    處分人於九十三年十二月三十日曾郵寄第四一－Ｕ0000
    0000、Ｕ00000000號裁決書及舉發機關函文影
    本，惟未檢附聲明異議之相關資料，經承辦繳納罰鍰人員於
    九十四年一月四日登錄案件時，發現未檢附匯票繳納罰鍰，
    經電話聯絡受處分人，受處分人表示有郵寄聲明異議狀，惟
    經查該郵件，並無該項資料等語，有原處分機關九十四年三
    月十日北監板四字第○九四九一○一八五九號函、九十四年
    五月二日北監板四字第○九四九一○三三七四號函暨檢附之
    掛號收件登記簿及受處分人郵寄資料影本附卷可稽；而本件
    受處分人所提出之上開掛號函件執據影本，僅能證明受處分
    人曾郵寄信件予原處分機關，惟顯無法證明受處分人郵寄資
    料內容包含聲明異議狀乙節，是本件尚難信受處分人之主張
    為真實。另依前述原處分機關覆函檢附之受處分人九十三年
    十二月三十日郵寄資料，其內僅含原處分機關裁決書影本二
    紙，及舉發機關（內政部警政署保安警察第二總隊第一大隊
    第三中隊）於原處分機關裁決前函覆原處分機關及受處分人
    關於本件舉發經過之函文影本一份，此外並無受處分人就上
    開裁決書或舉發機關函覆內容表示不服之意之任何記載；且
    依本件裁決書上明載「處罰主文一若係只處以罰鍰，於繳納
    期限內，得以郵政匯票連同本裁決書寄回本站繳納結案，以
    免逾期如重處分」等語，則受處分人僅寄送裁決書及舉發機
    關覆函影本至原處分機關，究係對裁決處分已表甘服而漏寄
    繳納罰鍰證明郵政匯票，或係對裁決處分並未甘服而漏寄聲
    明異議狀，其意尚有未明，自亦難以受處分人於九十三年十
    二月三十日所郵寄之資料，而認受處分人已於該日期聲明異
    議，併為敘明。
四、綜上，本件受處分人於九十四年一月十二日聲明異議，已逾
    法定期間，且該項不合法律上之程式無從補正。揆諸前揭法
    條規定，應以裁定駁回受處分人之異議。
五、據上論斷，應依道路交通案件處理辦法第十八條，裁定如主
    文。
中　　華　　民　　國　　九十四　　年　　六　月　十四　日
　　　　　　　　　交通法庭法　官　孫　曉　青
以上正本證明與原本無異
如不服本裁定應於送達後五日內向本院提出抗告狀
　　　　　　　　　　　　　書記官　郭　錦　賢
中　　華　　民　　國　　九十四　　年　　六　月　十七　日
